# 企业会计准则解释第 4 号颁布后企业合并中直接相关费用与交易性费用的处理

提问人：8484zhao 时间：2010-12-08 16:06:16
企业会计准则解释第 4 号颁布后,对企业合并中以发行权益性、债务性证券的交易性费用：手续费、佣金等，重新进行了规定， 下面是额的一个汇总，请大家看看对否？ 再一个，这里有一个问题不太理解:“购买方作为合并对价 发行的权益性证券或债务性证券的交易费用，应当计入权益性证券或债务性证券的初始确认金额。”这里计入权益性、债务性证券的初始成本是什么意思？不太理解，能否举个例子说说，谢谢！ 项目同一控制下企业合并非同一控制下企业合并原规定现规定直接相关费用:审计评估法律及其他相关管理费用计入管理费用计入合并成本计入管理费用发行权益性债务性证券的交易性费用:手续费佣金权益性证券:
自所发行权益性证券的发行收入中扣减，在权益性工具发行有溢价的情况下，自溢价收入中扣除，在权益性证券发行无溢价或溢价金额不足以扣减的情况下，应当冲减盈余公积和未分配利润。 债务性证券:计入负债的初始计量金额权益性证券:自所发行权益性证券的发行收入中扣减，在权益性工具发行有溢价的情况下，自溢价收入中扣除，在权益性证券发行无溢价或溢价金额不足以扣减的情况下，应当冲减盈余公积和未分配利润。 债务性证券:计入负债的初始计量金额权益性证券:自所发行权益性证券的发行收入中扣减，在权益性工具发行有溢价的情况下，自溢价收入中扣除，在权益性证券发行无溢价或溢价金额不足以扣减的情况下，应当冲减盈余公积和未分配利润。 债务性证券:计入负债的初始计量金额应当计入权益性证券或债务性证券的初始确认金额

回答人：chenyiwei
非同一控制下合并中作为合并对价发行的权益性、债务性证券，原规定是要求将其发行费用也计入合并成本中的（这一条在 37 号准则第十一条中还能找到痕迹， 37 号准则第十一条的表述中有“（不涉及企业合并中合并方发行权益工具发生的交易费用）”）。现在解释 4 号实施后，发行证券的相关手续费统一按照 37 号准则第十一条的原则处理，不再有例外。这一点是需要注意的。
简单说，计入权益性证券的初始计量金额，就是冲减由发行溢价形成的资本公积。 计入债务性证券的初始计量金额，就是作为债券发行的折价，在计算该债券的实际利率时纳入考虑，后续在债券存续期内逐期摊销计入利息费用。

提问人：原来你就在这里 时间：2018-07-18 21:46:52
请问陈老师，您这里说的的 37 号准则是《金融工具列报》准则吗？ 我看《金融工具列报》准则第 11 条，好像没有关于发行费用的表述啊？

回答人：chenyiwei
这个帖子是在 2010 年回复的，所以是指 2006 版准则第十一条。 2014 、 2017 版的金融工具列报准则应该是第二十三条。